src/fst/morphology/affixes/noun_to_verb.lexc
LEXICON ZsukZ_verbalizers
+GASAAR+Der/nv:%>sugasaar IV_long_stem ;
+GE+Der/nv:%>sug HTR_schwa_SAQ_nnip ;
+GIP+Der/nv:%>sugip XIiXmorf_stem ;
+GISSAAR+Der/nv:%>sugissaar IV_r_stem ;
!@U.Num.Pl@+GIIP+Der/nv:@U.Num.Pl@%>sugiip XIiXmorf_stem ;
+IAR+Der/nv:%>suiar HTR_r_GAQ_i ;
+ILATSI+Der/nv:%>suilatsi IV_voq ;
+IRNIAR+Der/nv+Gram/IV:%>suerniar IV_r ; ! +IR+Der/nv+NIAR+Der/vv
+IRSIR+Der/nv:%>suerser XIirXmorf_stem ;
+IRUTE+Der/nv:%>suerup XIuteXmorf ;
+IRUTE+Der/nv:%>suerup HTR_UTE_SSAQ_ssi ;
+KIP+Der/nv:%>sukip XItsXmorf_stem ;
+KILLI+Der/nv:%>sukilli XIi_voqXmorf_stem ;
+KKAAR@U.ObjNum.Pl@+Der/nv:%>sukkaar@U.ObjNum.Pl@ HTR_longV_GAQ_addi ;
+KKUMINAR+Der/nv:%>sukkuminar IV_r_stem ;
+LIAR+Der/nv+Gram/IV:%>suliar IV_r_UTE_gennemgang ;
+LIR+Der/nv:%>suler lir_iv ; !XIirXmorf_stem
+LIR+Der/nv:%>suler lir_tv ; !HTR_ir_GAQ_i
+LIRNGUSAATE@U.Num.Pl@+Der/nv+Gram/Reci:%>sulerngusaap@U.Num.Pl@ XIuteXmorf ;
+LIRI+Der/nv:%>suleri XIi_voqXmorf ;
+LIRSUR+Der/nv@U.lirsur.ON@@U.vip.OFF@:@U.lirsur.ON@@U.vip.OFF@%>sulersor TV_UTE_gennemgang ;
+LIRSUR+Der/nv+Gram/IV:%>sulersor IV_r_UTE_gennemgang ;
+LISAAR+Der/nv:%>sulisaar IV_r_stem ;
+LISAAR+Der/nv+UTE+Der/vv@U.saar.OFF@:@U.saar.OFF@%>sulisaarup HTR_UTE_SSAQ_ssi ;
+LISAR+Der/nv:%>sulisar IV_r_stem ;
+LIUR+Der/nv:%>sulior IV_r_stem ;
+LIUR+Der/nv+UTE+Der/vv@U.saar.OFF@:@U.saar.OFF@%>suliuup HTR_UTE_SSAQ_ssi ;
+LIUTE+Der/nv:%>suliup HTR_UTE_SSAQ_ssi ;
+LUP+Der/nv:%>sulup IV_k_stem ;
+NIP+Der/nv:%>sunip IV_k ;
+NNGUR+Der/nv+Gram/IV:%>sunngor IV_r_UTE_gennemgang ; !PL 20180201 Nyt gennemgangskatalog
+NNGUR+Der/nv:%>sunngor HTR_r_GAQ_i ;
+NNGUR+Der/nv:%>sunngorsar DOTR_IV_r ;
+PALAAR+Der/nv:%>suppalaar IV_r_stem ;
+PALLAP+Der/nv:%>suppallap IV_k ;
+PALUP+Der/nv:%>suppalup IV_k ;
+QAR+Der/nv:%>soqar IV_r_stem ;
+RSUR+Der/nv:%>sorsor IV_r_stem ;
+SI+Der/nv:%>sussi XIi_voqXmorf ;
+SIUR+Der/nv:%>sussior IV_r_stem ;
+SIUR+Der/nv+UTE+Der/vv@U.saar.OFF@:@U.saar.OFF@%>sussiuup HTR_UTE_SSAQ_ssi ;
+SUNNIP+Der/nv:%>sussunnip IV_k ;
+SUNNIP+Der/nv:%>sussunnip XItsX ;
+SSAQQIP+Der/nv:%>sussaqqip XIiXmorf_stem ;
!+SSIP+Der/nv:%>sussip HTR_iC_TAQ_i ;
!+SSIP+Der/nv:%>sussip IV_k ;
+TAAR+Der/nv:%>suttaar IV_r_stem ;
+TU+Der/nv:%>suttu IV_voq ;
+TUR+Der/nv:%>suttor IV_r ;
+U+Der/nv:%>suu copula_nv ; !IV_voq
+USAAR+Der/nv@U.usaar.ON@:@U.usaar.ON@%>suusaar IV_r_stem ;

LEXICON Z1_le_UdenPossessumZ_verbalizers
+GASAAR+Der/nv:%>gasaar IV_long_stem ;
+GE+Der/nv:%>g2 HTR_schwa_SAQ_nnip ;
+GIP+Der/nv:%>g2ip XIiXmorf_stem ;
+GISSAAR+Der/nv:%>g2issaar IV_r_stem ;
+GIIP@U.Num.Pl@+Der/nv:%>g2iip@U.Num.Pl@ XIiXmorf_stem ;
+IAR+Der/nv:^T%>iar HTR_r_GAQ_i ;
+ILATSI+Der/nv:^T%>ilatsi IV_voq ;
+IRNIAR+Der/nv+Gram/IV:^T%>erniar IV_r ; ! +IR+Der/nv+NIAR+Der/vv
+IRSIR+Der/nv:^T%>erser XIirXmorf_stem ;
+IRUTE+Der/nv:^T%>erup XIuteXmorf ;
+IRUTE+Der/nv:^T%>erup HTR_UTE_SSAQ_ssi ;
+KIP+Der/nv:^T%>kip XItsXmorf ;
+KILLI+Der/nv:^T%>killi XIi_voqXmorf_stem ;
+KKAAR@U.ObjNum.Pl@+Der/nv:^T%>kkaar@U.ObjNum.Pl@ HTR_longV_GAQ_addi ;
+KKUMINAR+Der/nv:^T%>kkuminar IV_r_stem ;
+LIAR+Der/nv+Gram/IV:^T%>liar IV_r_UTE_gennemgang ;
+LIR+Der/nv:^T%>ler lir_iv ; !XIirXmorf_stem
+LIR+Der/nv:^T%>ler lir_tv ; ! HTR_ir_GAQ_i
+LIRNGUSAATE@U.Num.Pl@+Der/nv+Gram/Reci:^T%>lerngusaap@U.Num.Pl@ XIuteXmorf ;
+LIRI+Der/nv:^T%>leri XIi_voqXmorf ;
+LIRSUR+Der/nv@U.lirsur.ON@@U.vip.OFF@:@U.lirsur.ON@@U.vip.OFF@^T%>lersor TV_UTE_gennemgang ;
+LIRSUR+Der/nv+Gram/IV:^T%>lersor IV_r_UTE_gennemgang ;
+LISAAR+Der/nv:^T%>lisaar IV_r_stem ;
+LISAAR+Der/nv+UTE+Der/vv@U.saar.OFF@:@U.saar.OFF@^T%>lisaarup HTR_UTE_SSAQ_ssi ;
+LISAR+Der/nv:^T%>lisar IV_r_stem ;
+LIUR+Der/nv:^T%>lior IV_r_stem ;
+LIUR+Der/nv+UTE+Der/vv@U.saar.OFF@:@U.saar.OFF@^T%>liuup HTR_UTE_SSAQ_ssi ;
+LIUTE+Der/nv:^T%>liup HTR_UTE_SSAQ_ssi ;
+LUP+Der/nv:%>lup IV_k_stem ;
+NIP+Der/nv:^T%>nip IV_k ;
+NNGUR+Der/nv+Gram/IV:^T%>nngor IV_r_UTE_gennemgang ; !PL 20180201 Nyt gennemgangskatalog
+NNGUR+Der/nv:^T%>nngor HTR_r_GAQ_i ;
+NNGUR+Der/nv+SAR+Der/vv:^T%>nngorsar DOTR_IV_r ;
+PALAAR+Der/nv:^T%>rpalaar IV_r_stem ;
+PALLAP+Der/nv:^T%>rpallap IV_k ;
+PALUP+Der/nv:^T%>rpalup IV_k ;
+QAR+Der/nv:^T%>qar IV_r_stem ;
+SI+Der/nv:%>si XIi_voqXmorf ;
+SIUR+Der/nv:%>sior IV_r_stem ;
+SIUR+Der/nv+UTE+Der/vv@U.saar.OFF@:@U.saar.OFF@%>siuup HTR_UTE_SSAQ_ssi ;
+SUNNIP+Der/nv:%>sunnip IV_k ;
+SUNNIP+Der/nv:%>sunnip XItsX ;
+SSAQQIP+Der/nv:^T%>ssaqqip XIiXmorf_stem ;
!+SSIP+Der/nv:^T%>ssip HTR_iC_TAQ_i ;
!+SSIP+Der/nv:^T%>ssip IV_k ;
+TAAR+Der/nv:%>taar IV_r_stem ;
+TU+Der/nv:%>tu IV_voq ;
+TUR+Der/nv:%>tor IV_r ;
+U+Der/nv:^VCT%>iu copula_nv ; !IV_voq
+U+Der/nv+TUQ+Der/vn+N+Abs+Pl+1Pl:^T%>usugut K_plur ; !PL20230918 typen kalaaliusugut som subjekt og objekt
+USAAR+Der/nv@U.usaar.ON@:@U.usaar.ON@^T%>usaar IV_r_stem ;

LEXICON tup_uuk_verbalizers
+GASAAR+Der/nv:^T%>rasaar IV_long_stem ;
+GE+Der/nv:%>g2 HTR_schwa_SAQ_nnip ;
+GE+Der/nv+GALUAQ+Der/vn:%>g2igaluaq GEGALUAQ ;
+GIP+Der/nv:%>g2ip XIiXmorf_stem ;
+GISSAAR+Der/nv:%>g2issaar IV_r_stem ;
+GIIP@U.Num.Pl@+Der/nv:%>g2iip@U.Num.Pl@ XIiXmorf_stem ;
+IAR+Der/nv:^T%>iar HTR_r_GAQ_i ;
+ILATSI+Der/nv:^T%>ilatsi IV_voq ;
+IRNIAR+Der/nv+Gram/IV:^T%>erniar IV_r ; ! +IR+Der/nv+NIAR+Der/vv
+IRSIR+Der/nv:^T%>erser XIirXmorf_stem ;
+IRUTE+Der/nv:^T%>erup XIuteXmorf ;
+IRUTE+Der/nv:^T%>erup HTR_UTE_SSAQ_ssi ;
+KIP+Der/nv:^T%>kip XItsXmorf_stem ;
+KILLI+Der/nv:^T%>killi XIi_voqXmorf_stem ;
+KKUMINAR+Der/nv:^T%>kkuminar IV_r_stem ;
+KKUUTAAR+Der/nv:^T%>kkuutaar flex-iv_r ; !liv 170222 til ord som 'niuertoqarfikkuutaartunik'
+KKUUTAAR+Der/nv:^T%>kkuutaar flex-tv ; !liv 170403 til ord som 'niuertoqarfikkuutaarlugit'
+LIAR+Der/nv+Gram/IV:^T%>liar IV_r_UTE_gennemgang ;
+LIR+Der/nv+Orth/Alt+Use/-Spell:^T%>ler IV_r_stem ; !''kakkilertarnerinik'' hos Moses 
+LIR+Der/nv:^T%>ler lir_tv ; ! HTR_ir_GAQ_i
+LIRNGUSAATE@U.Num.Pl@+Der/nv+Gram/Reci:^T%>lerngusaap@U.Num.Pl@ XIuteXmorf ;
+LIRI+Der/nv:^T%>leri XIi_voqXmorf ;
+LIRSUR+Der/nv@U.lirsur.ON@@U.vip.OFF@:@U.lirsur.ON@@U.vip.OFF@^T%>lersor TV_UTE_gennemgang ;
+LIRSUR+Der/nv+Gram/IV:^T%>lersor IV_r_UTE_gennemgang ;
+LIRSUR+Der/nv+UTE+Der/vv@U.saar.OFF@:@U.saar.OFF@^T%>lersuup HTR_UTE_SSAQ_ssi ;
+LISAAR+Der/nv:^T%>lisaar IV_r_stem ;
+LISAAR+Der/nv+UTE+Der/vv@U.saar.OFF@:@U.saar.OFF@^T%>lisaarup HTR_UTE_SSAQ_ssi ;
+LISAR+Der/nv:^T%>lisar IV_r_stem ;
+LIUR+Der/nv:^T%>lior IV_r_stem ;
+LIUR+Der/nv+UTE+Der/vv@U.saar.OFF@:@U.saar.OFF@^T%>liuup HTR_UTE_SSAQ_ssi ;
+LIUTE+Der/nv:^T%>liup HTR_UTE_SSAQ_ssi ;
+LUP+Der/nv:^T%>lup IV_k ;
+NIP+Der/nv:^T%>nip IV_k ;
+NNGUR+Der/nv+Gram/IV:^T%>nngor IV_r_UTE_gennemgang ; !PL 20180201 Nyt gennemgangskatalog
+NNGUR+Der/nv:^T%>nngor HTR_r_GAQ_i ;
+NNGUR+Der/nv+SAR+Der/vv:^T%>nngorsar DOTR_IV_r ;
+PALAAR+Der/nv:^T%>rpalaar IV_r_stem ;
+PALLAP+Der/nv:^T%>rpallap IV_k ;
+PALUP+Der/nv:%>palup IV_k ;
+QAR+Der/nv:^T%>qar IV_r_stem ;
+SI+Der/nv:%>si XIi_voqXmorf ;
+SIUR+Der/nv:%>sior IV_r_stem ;
+SIUR+Der/nv+UTE+Der/vv@U.saar.OFF@:@U.saar.OFF@%>siuup HTR_UTE_SSAQ_ssi ;
+SUNNIP+Der/nv:%>sunnip IV_k ;
+SUNNIP+Der/nv:%>sunnip XItsX ;
+SSAQQIP+Der/nv:^T%>ssaqqip XIiXmorf_stem ;
!+SSIP+Der/nv:^T%>ssip HTR_iC_TAQ_i ;
!+SSIP+Der/nv:^T%>ssip IV_k ;
+TAAR+Der/nv:%>taar IV_r_stem ;
+TU+Der/nv:%>tu IV_voq ;
+TUR+Der/nv:%>tor IV_r ;
+U+Der/nv:^T%>u copula_nv ; !IV_voq
+USAAR+Der/nv@U.usaar.ON@:@U.usaar.ON@^T%>usaar IV_r_stem ;


LEXICON tup_tr_verbalizers
+GASAAR+Der/nv:^T%>rasaar IV_long_stem ;
+GE+Der/nv:%>g2 ge_nv ; !HTR_schwa_SAQ_nnip
+GE+Der/nv+GALUAQ+Der/vn:%>g2igaluaq GEGALUAQ ;
+GIP+Der/nv@U.niute.OFF@@U.lir.OFF@:@U.niute.OFF@@U.lir.OFF@%>g2ip XIiXmorf_stem ;
+GISSAAR+Der/nv:%>g2issaar IV_r_stem ;
+GIIP@U.Num.Pl@+Der/nv:%>g2iip@U.Num.Pl@ XIiXmorf_stem ;
+GUP+Der/nv@U.gup.ON@:@U.gup.ON@%>g2up IV_k_stem ; !PL20230828 fx mamakujuguppoq, mattaguppoq
+IAR+Der/nv@U.iar.ON@:@U.iar.ON@^T%>iar HTR_r_GAQ_i ;
+ILATSI+Der/nv:^T%>ilatsi IV_voq ;
+IRNIAR+Der/nv+Gram/IV:^T%>erniar IV_r ; ! +IR+Der/nv+NIAR+Der/vv
+IRSIR+Der/nv:^T%>erser XIirXmorf_stem ;
+IRUTE+Der/nv:^T%>erup XIuteXmorf ;
+IRUTE+Der/nv:^T%>erup HTR_UTE_SSAQ_ssi ;
+KIP+Der/nv:^T%>kip XItsXmorf_stem ;
+KILLI+Der/nv:^T%>killi XIi_voqXmorf_stem ;
+KKAAR@U.ObjNum.Pl@+Der/nv:^T%>kkaar@U.ObjNum.Pl@ HTR_longV_GAQ_addi ;
+KKUMINAR+Der/nv:^T%>kkuminar IV_r_stem ;
+KKUUTAAR+Der/nv:^T%>kkuutaar flex-iv_r ; !liv 170222 til ord som 'niuertoqarfikkuutaartunik'
+KKUUTAAR+Der/nv:^T%>kkuutaar flex-tv ; !liv 170403 til ord som 'niuertoqarfikkuutaarlugit'
+LIAR+Der/nv:^T%>liar IV_r_UTE_gennemgang ;
+LIR+Der/nv:^T%>ler lir_tv ; !HTR_ir_GAQ_i
+LIRNGUSAATE@U.Num.Pl@+Der/nv+Gram/Reci:^T%>lerngusaap@U.Num.Pl@ XIuteXmorf ;
+LIRI+Der/nv:^T%>leri XIi_voqXmorf ;
+LIRSUR+Der/nv@U.lirsur.ON@@U.vip.OFF@:@U.lirsur.ON@@U.vip.OFF@^T%>lersor TV_UTE_gennemgang ;
+LIRSUR+Der/nv@U.lirsur.ON@@U.vip.OFF@:@U.lirsur.ON@@U.vip.OFF@^T%>lersor IV_r_UTE_gennemgang ;
+LIRSUR+Der/nv+UTE+Der/vv@U.saar.OFF@:@U.saar.OFF@^T%>lersuup HTR_UTE_SSAQ_ssi ;
+LISAAR+Der/nv:^T%>lisaar IV_r_stem ;
+LISAAR+Der/nv+UTE+Der/vv@U.saar.OFF@:@U.saar.OFF@^T%>lisaarup HTR_UTE_SSAQ_ssi ;
+LISAR+Der/nv:^T%>lisar IV_r_stem ;
+LIUR@C.Num@+Der/nv:^T%>lior@C.Num@ IV_r ;
+LIUR+Der/nv+UTE+Der/vv@U.saar.OFF@:@U.saar.OFF@^T%>liuup HTR_UTE_SSAQ_ssi ;
+LIUTE+Der/nv:^T%>liup HTR_UTE_SSAQ_ssi ;
+LUP+Der/nv:^T%>lup IV_k_stem ;
+NIP+Der/nv:^T%>nip nip_iv ; !IV_k
+NNGUR+Der/nv:^T%>nngor IV_r_UTE_gennemgang ; !PL 20180201 Nyt gennemgangskatalog
+NNGUR+Der/nv:^T%>nngor nngur_tv ; !HTR_r_GAQ_i
+PALAAR@U.Boole.On@@C.Num@+Der/nv:%>palaar@U.Boole.On@@C.Num@ IV_r_stem ;
+PALAAR@C.Num@+Der/nv:^T%>palaar@C.Num@ IV_r_stem ;
+PALLAP+Der/nv:^T%>rpallap IV_k ;
+PALUP@C.Num@+Der/nv:%>palup@C.Num@ IV_k ;
+QAR@C.Num@+Der/nv:^T%>qar@C.Num@ IV_r_stem ;
+SI@C.Num@+Der/nv:%>si@C.Num@ XIi_voqXmorf ;
+SIUR+Der/nv:%>sior IV_r_stem ;
+SIUR+Der/nv+UTE+Der/vv@U.saar.OFF@:@U.saar.OFF@%>siuup HTR_UTE_SSAQ_ssi ;
+SUNNIP+Der/nv:%>sunnip IV_k ;
+SUNNIP+Der/nv:%>sunnip XItsX ;
+SSAQQIP+Der/nv:^T%>ssaqqip XIiXmorf_stem ;
!+SSIP+Der/nv:^T%>ssip HTR_iC_TAQ_i ;
!+SSIP+Der/nv:^T%>ssip IV_k ;
+TAAR+Der/nv@U.taarnv.ON@:@U.taarnv.ON@%>taar IV_r_stem ;
+TU+Der/nv:%>tu IV_voq ;
+TUR@C.Num@+Der/nv:%>tor@C.Num@ IV_r ;
+U+Der/nv:^T%>u copula_nv ; !IV_voq
+U+Der/nv+TUQ+Der/vn+N+Abs+Pl+1Pl:^T%>usugut K_plur ; !PL20230918 typen inuusugut/utoqqartaasugut som subjekt og objekt
+USAAR+Der/nv@U.usaar.ON@:@U.usaar.ON@^T%>usaar IV_r_stem ;
